【裁判字號】    99,台上,4846
【裁判日期】    990805
【裁判案由】    違反臺灣地區與大陸地區人民關係條例等罪
【裁判全文】
最高法院刑事判決            九十九年度台上字第四八四六號
上  訴  人  甲○○
選任辯護人  鄭世脩律師
上列上訴人因違反台灣地區與大陸地區人民關係條例等罪案件，
不服台灣高等法院中華民國九十九年五月十一日第二審判決（九
十九年度上訴字第九三三號，起訴案號：台灣桃園地方法院檢察
署九十八年度偵字第九○九一號），提起上訴，本院判決如下：
    主  文
上訴駁回。
    理  由
一、違反台灣地區與大陸地區人民關係條例部分
按刑事訴訟法第三百七十七條規定，上訴於第三審法院，非以判
決違背法令為理由，不得為之。是提起第三審上訴，應以原判決
違背法令為理由，係屬法定要件。如果上訴理由書狀並未依據卷
內訴訟資料，具體指摘原判決不適用何種法則或如何適用不當，
或所指摘原判決違法情事，顯與法律規定得為第三審上訴理由之
違法情形，不相適合時，均應認其上訴為違背法律上之程式，予
以駁回。本件原判決撤銷第一審關於上訴人甲○○部分之不當判
決，改判仍論處其共同意圖營利，違反不得使大陸地區人民非法
進入台灣地區之規定罪刑，已詳敘所憑之證據及認定之理由，並
對上訴人所辯各節，如何不足採信，已依據卷內資料，詳予指駁
說明，從形式上觀察，並無任何違背法令之處。查證人覃麗娜已
經第一審審判長合法訊問，進行交互詰問，其陳述明確別無訊問
之必要，依刑事訴訟法第一百九十六條規定，本不得再行傳喚；
況覃麗娜業經遣返大陸，事實上亦無從傳訊，原審以事證已臻明
確，未再予傳訊，核無調查未盡之違法；又原審於量刑時，已具
體審酌上訴人為圖私利，充當大陸地區女子假結婚之人頭配偶，
危害國家安全及社會秩序，飾詞狡辯，毫無悔意等一切情狀，在
法定刑範圍內科處刑罰，所為量刑職權之行使，亦無不當。上訴
意旨，對於原判決究竟如何違背法令，並未依據卷內資料為具體
之指摘，徒憑己見，對於原審採證認事量刑之職權行使，再事爭
辯，難謂已符合法定上訴要件，其上訴違背法律上之程式，應予
駁回。又本院為法律審，不調查事實，上訴人於上訴本院後，始
自白犯行並請求從輕量刑，無從審酌，附此敘明。
二、行使使公務員登載不實文書部分
按刑事訴訟法第三百七十六條所列各罪之案件，經第二審判決者
，不得上訴於第三審法院。上訴人經原審維持第一審判決論處其
刑法第二百十六條、第二百十四條行使使公務員登載不實文書罪
刑部分，核屬刑事訴訟法第三百七十六條第一款之案件。依前開
說明，既經第二審判決，自不得上訴於第三審法院，上訴人提起
上訴，為法所不許，應併予駁回。
據上論結，應依刑事訴訟法第三百九十五條前段，判決如主文。
中    華    民    國  九十九  年    八    月    五    日
                      最高法院刑事第十庭
                          審判長法官  花  滿  堂
                                法官  黃  正  興
                                法官  陳  東  誥
                                法官  林  錦  芳
                                法官  洪  昌  宏
本件正本證明與原本無異
                                      書  記  官
中    華    民    國  九十九  年    八    月    九    日
                                                      V

司法院資訊處製作；財團法人民間司法改革基金會備份。
